臺灣高雄地方法院刑事判決            100年度簡上字第409號
上  訴  人
即  被  告  李國雄
上列上訴人即被告因竊盜案件，不服本院高雄簡易庭民國100 年
6月23日100年度簡字第3294號所為之第一審判決（聲請簡易判決
處刑案號：100年度偵字第15897號），提起上訴，本院管轄之第
二審合議庭判決如下：
    主  文
上訴駁回。
    事實及理由
一、證據能力部分：
    按被告以外之人於審判外之言詞或書面陳述，除法律有規定
    者外，不得作為證據；又當事人、代理人或辯護人於法院調
    查證據時，知有第159 條第1 項不得為證據之情形，而未於
    言詞辯論終結前聲明異議者，視為有前項之同意，刑事訴訟
    法第159 條第1 項及第159 條之5 第2 項分別定有明文。本
    判決所引用之證據，其中屬於傳聞證據之部分，均依法踐行
    調查證據程序，當事人亦未於言詞辯論終結前聲明異議，本
    院審酌證據資料作成時之情況，無違法不當及證明力明顯過
    低之瑕疵，亦查無依法應排除其證據能力之情形，認以之作
    為證據應屬適當，皆有證據能力。
二、本案經審理結果，認第一審簡易判決認事用法均無違誤，量
    刑亦屬妥適，應予維持，並引用附件第一審簡易判決書（含
    聲請簡易判決處刑書）記載之事實及理由。
三、被告上訴意旨雖以：其坦承本件犯行，且所竊鐵管價值甚低
    復經被害人領回，並未造成被害人損失，又其已知錯不敢再
    犯，原審量刑實屬過重，請求法院從輕量刑另併予宣告緩刑
    云云。惟按量刑輕重，係屬事實審法院得依職權自由裁量之
    事項，苟已斟酌刑法第57條各款所列情狀而未逾越法定刑度
    ，不得遽指為違法（最高法院72年台上字第6696號、75年台
    上字第7033號判例要旨參照）。又在同一犯罪事實與情節，
    如別無其他加重或減輕之原因，下級審量定之刑，亦無過重
    或失輕之不當情形，則上級審法院對下級審法院之職權行使
    ，原則上應予尊重（參照最高法院85年度台上字第2446號判
    決意旨參照）。原審以本件事證明確，並審酌被告正值壯年
    ，不思以正當方法謀取生活上所需，竟為貪圖不法利益，率
    爾竊取他人財物，犯罪動機、手段、目的均非可取，惟念其
    坦承犯行，暨考量所竊財物價值僅新臺幣（下同）135 元，
    並據被害人領回，犯罪所生損害已稍有減輕，又被告前曾另
    有竊盜前科，經法院判處拘役30日確定，以及其自稱國中畢
    業、家境勉持之智識程度與生活狀況等個人具體之行為人責
    任基礎之一切情狀，依刑法第320 條第1 項、第41條第1 項
    前段，刑法施行法第1 條之1 之規定，就被告所犯本件竊盜
    行為判處拘役50日，並諭知如易科罰金以1,000 元折算1 日
    之標準，核屬已斟酌刑法第57條規定之量刑事由，且所宣告
    之刑度亦屬妥適，揆諸上揭說明，本院自應尊重原判決之決
    定，被告仍執前詞，提起上訴指摘原判決量刑過重，已難憑
    取。又被告前曾因竊盜案件，經臺灣臺南地方法院以95年度
    簡字第150 號判決判處拘役30日確定在案，並於95年4月4日
    易科罰金執行完畢，有臺灣高等法院被告前案紀錄表1 份在
    卷可查，竟仍不知悔改而再度違犯本件竊盜犯行，於本案雖
    未構成累犯，然仍顯見其法治觀念薄弱，且觀以被告於前案
    之犯罪手法，亦係於路邊順手竊取他人所有之物欲持以變賣
    ，實與本案雷同，有前案判決書1份 存卷可查，其於前案判
    決執畢後再犯本件竊盜犯罪，自仍有執行刑罰以促其警惕之
    必要，是本院審酌上情，認本件不宜宣告緩刑，被告上訴意
    旨請求宣告緩刑云云，亦無理由。綜上所述，被告以前開情
    詞指摘原判決不當云云，經核均無理由，應予駁回。
據上論斷，依刑事訴訟法第455條之1第1項、第3 項、第371條、
第373 條、第368 條，判決如主文。
本案經檢察官朱華君到庭執行職務。
中    華    民    國   100    年    9     月    30    日
                  刑事第十五庭  審判長法  官  莊珮君
                                      法  官  沈宗興
                                      法  官  許勻睿
以上正本證明與原本無異。
不得上訴。
中    華    民    國   100    年    9     月    30    日
                                      書記官  王芷鈴